【裁判字號】    92,訴,837
【裁判日期】    920617
【裁判案由】    毒品危害防制條例
【裁判全文】
臺灣臺北地方法院刑事判決                          九十二年度訴字第八三七號
    公  訴  人  臺灣臺北地方法院檢察署檢察官
    被      告  乙○○
    指定辯護人  甲○公設辯護人  唐禎琪
右列被告因違反毒品危害防制條例案件，經檢察官提起公訴（九十二年度偵字第八一
三七號），甲○判決如左：
    主  文
乙○○意圖販賣而持有第二級毒品，處有期徒刑陸年。
扣案之第二級毒品安非他命拾肆包（淨重共參壹陸點捌參公克、包裝重共捌點玖公克
、純質淨重共貳參伍點伍玖公克）均沒收銷燬之。
    事  實
一、乙○○前於民國八十五年、八十六年間，先後因違反麻醉藥品管理條例案件、竊
    盜案件、違反肅清煙毒條例案件、違反藥事法案件，分別經台灣高等法院、台灣
    士林地方法院、台灣士林地方法院、台灣士林地方法院各判處有期徒刑六年、六
    月、三年二月、七月並確定，經台灣高等法院裁定定應執行刑八年十月，於八十
    六年八月三十日刑期起算（執行指揮書縮刑期滿執畢日期為九十五年六月二十四
    日），於九十年七月十八日假釋出監（不構成累犯），明知安非他命屬毒品危害
    防制條例第二條第一項第二款所規定之第二級毒品，未經許可，不得製造、運輸
    、販賣、意圖販賣而持有、使人施用、引誘他人施用、轉讓、施用或持有，因本
    身有數年施用第二級毒品安非他命之毒癮，為供自己施用，且向上游毒販大量購
    買毒品價格較低，遂於九十二年三月二十二日晚間二十一時許（起訴書誤為二十
    三時許）在台北縣新店市○○路四五巷附近，以新台幣（下同）二十萬元之代價
    向某年籍姓名均不詳綽號「大哥」之成年男子購買第二級毒品安非他命十四包（
    淨重共三一六．八三公克、包裝重共八．九公克、純度百分之七四．三六、純質
    淨重共二三五．五九公克），迄同日二十三時許交易完畢後，思其本身失業，且
    購入上開市價約值二十七萬至三十萬元之大量毒品如供己每日施用一次，須耗時
    一年始得施用完畢，竟萌生以每兩安非他命三萬元之價格販賣他人營利之意圖，
    而持有上開第二級毒品安非他命十四包（淨重共三一六．八三公克、包裝重共八
    ．九公克、純度百分之七四．三六、純質淨重共二三五．五九公克），以伺機尋
    找買主，賺取差價七至十萬元，惟於同日夜間二十三時四十五分許在台北縣新店
    市新店捷運站為法務部調查局基隆市調查站調查員查獲，並當場扣得其持有之上
    開第二級毒品安非他命十四包（淨重共三一六．八三公克、包裝重共八．九公克
    、純度百分之七四．三六、純質淨重共二三五．五九公克）、含第三級毒品Ｆｌ
    ｕｎｉｔｒａｚｅｐａｍ成分之白色藥丸共十四顆（淨重共二．七二公克、包裝
    重共０．八二公克）及第一級毒品海洛因二包（淨重０．０二公克、包裝重共一
    ．二七公克）、第二級毒品大麻一包（淨重０．五三公克、包裝重０．三五公克
    ）（所涉施用第一級毒品海洛因、第二級毒品大麻犯行部分另案偵辦）與楊騰豪
    所有之駕駛執照一枚和許有男、陳碧絹、簡青龍、張智超、侯有慶、許銀圓等人
    所有之國民身分證各一枚。
二、案經法務部調查局基隆市調查站報請臺灣臺北地方法院檢察署偵查起訴。
    理  由
一、右開事實，業據被告乙○○迭於偵查及甲○審理中坦承不諱，且扣案之十四包結
    晶經送法務部調查局鑑定結果，確屬第二級毒品安非他命，淨重共三一六．八三
    公克、包裝重共八．九公克、純度百分之七四．三六、純質淨重共二三五．五九
    公克，有該局九十二年四月十五日調科字第０九二六二六０三八七０號檢驗通知
    書一紙在卷可憑。辯護人雖辯稱被告僅萌生單純販賣安非他命之意念，尚無販賣
    計畫，毒品亦未經被告分裝，且於販入後數十分鐘即為警查獲，並不成立意圖販
    賣而持有第二級毒品犯行，僅成立持有第二級毒品安非他命犯行云云，惟查：按
    毒品危害防制條例第五條規定之意圖販賣而持有毒品罪，僅須就其持有之毒品，
    具有販賣之意圖，即足構成，至持有之毒品已否分裝或有無分裝之器具被查獲，
    均非所問（最高法院九十一年度台上字第二五四六號判決可資參照）；被告於甲
    ○審理中供認其每日既僅施用第二級毒品安非他命一次，當時失業，其因簽中四
    星六合彩獲彩金二十萬元，即購買上開扣案之安非他命，足供其施用長達一年等
    情（詳甲○九十二年五月二十日訊問筆錄），被告供稱其因大量購買毒品價格較
    為便宜，即以一次花費二十萬元之價格，購入重達共三一六．八三公克，純度高
    達百分之七四，純質淨重共二三五．五九公克之安非他命，依扣案之安非他命之
    純度、重量而言，確係向毒品交易大盤商購買而來，再參諸附卷之台灣高等法院
    被告全國前案紀錄表一件所示，被告自八十三年間起即數次違犯麻醉藥品管理條
    例案件，其本身有數年施用第二級毒品安非他命之毒癮無訛，被告自承其於交易
    完畢後，思其本身失業，且購入上開市價約值二十七萬至三十萬元之大量毒品如
    供己每日施用一次，須耗時一年始得施用完畢，而萌生以每兩安非他命三萬元之
    價格販賣他人營利之意圖，而持有上開第二級毒品安非他命十四包（淨重共三一
    六．八三公克、包裝重共八．九公克、純度百分之七四．三六、純質淨重共二三
    五．五九公克），以伺機尋找買主，賺取差價七至十萬元圖利，其所述情節與常
    情無違，堪以採信，雖其因數十分鐘後即為警查獲，未及分裝販出，惟其所於販
    入上開第二級毒品後，始萌生販賣毒品計畫，旋基於販賣意圖而持有之，核與毒
    品危害防制條例第五條第二項規定之意圖販賣而持有第二級毒品安非他命罪之構
    成要件相符，不因其持有時間之長短或持有之毒品已否分裝而異，尚不得以上開
    毒品未經被告分裝，且於販入後數十分鐘即為警查獲即遽認被告所為與毒品危害
    防制條例第五條規定之意圖販賣而持有毒品罪構成要件不合，辯護人此部分所辯
    ，不足採信。足徵被告出於任意性之自白與事實相符，本件事證明確，被告犯行
    ，堪以認定。
二、核被告所為，係犯毒品危害防制條例第五條第二項意圖販賣而持有第二級毒品安
    非他命罪。爰審酌被告有販賣安非他命前科，有台灣高等法院被告全國前案紀錄
    表一件附卷足憑，其犯罪動機、目的係意圖牟利，犯罪所用之手段，本件扣案第
    二級毒品安非他命淨重共三一六．八三公克、包裝重共八．九公克、純度百分之
    七四．三六、純質淨重共二三五．五九公克，，如流入市面將造成重大危害，本
    不宜輕恕，惟念被告犯罪後迭於偵查及甲○審理中坦承犯行，態度良好等一切情
    狀，量處如主文所示之刑，以示懲儆。扣案之第二級毒品安非他命（淨重共三一
    六．八三公克、包裝重共八．九公克、純度百分之七四．三六、純質淨重共二三
    五．五九公克），應依毒品危害防制條例第十八條第一項規定均宣告沒收銷燬之
    。另起訴書雖敘及同時為警查扣被告所持有之含第三級毒品Ｆｌｕｎｉｔｒａｚ
    ｅｐａｍ成分之白色藥丸共十四顆（淨重共二．七二公克、包裝重共０．八二公
    克，有法務部調查局九十二年四月十五日調科字第０九二六二六０三八七０號檢
    驗通知書一紙在卷可稽。）請甲○併依同條例第十八條第一項規定沒收銷燬之，
    惟按沒收為主刑之從刑，該被告所持有之含第三級毒品Ｆｌｕｎｉｔｒａｚｅｐ
    ａｍ成分之白色藥丸共十四顆雖屬毒品危害防制條例第二條第一項第三款列管之
    第三級毒品，然係供被告本身服用，業據其供明在卷，而持有第三級毒品不構成
    犯罪，此部分既無主刑之宣告，甲○自無從依毒品危害防制條例第十八條第一項
    規定併予宣告沒收銷燬之，應由檢察官另行聲請，附此說明；至於同時為警查扣
    之被告所持有之第一級毒品海洛因二包（淨重０．０二公克、包裝重共一．二七
    公克）、第二級毒品大麻一包（淨重０．五三公克、包裝重０．三五公克），據
    被告於偵查中自承其有施用第一級毒品海洛因、第二級毒品大麻犯行，此部分另
    案由檢察官偵辦，並非甲○審理範圍；另同時為警查扣之被告所持有之楊騰豪所
    有之駕駛執照一枚及許有男、陳碧絹、簡青龍、張智超、侯有慶、許銀圓等人所
    有之國民身分證各一枚，雖據被告於甲○審理中供稱係其撿拾得來，惟其究涉侵
    占遺失物或贓物犯行，亦非甲○審理範圍，自應由檢察官另行處理，併予說明。
據上論斷，應依刑事訴訟法第二百九十九條第一項前段，毒品危害防制條例第五條第
二項、第十八條第一項前段，判決如主文。
本案經檢察官吳建輝到庭執行職務
中      華      民      國      九十二      年      六    月    十七    日
                                      臺灣臺北地方法院刑事第六庭
                                          法  官    黃  雅芬
右正本證明與原本無異。
如不服本判決，應於判決送達後十日內，向甲○提出上訴狀。
                                          書記官    楊  麗  娟
中      華      民      國      九十二      年      六    月    十七    日
附錄本案論罪科刑之法條全文：
毒品危害防制條例第五條
意圖販賣而持有第一級毒品者，處無期徒刑或十年以上有期徒刑，得併科新台幣七百
萬元以下罰金。
意圖販賣而持有第二級毒品者，處五年以上有期徒刑，得併科新台幣五百萬元以下罰
金。
意圖販賣而持有第三級毒品者，處三年以上十年以下有期徒刑，得併科新台幣三百萬
元以下罰金。
意圖販賣而持有專供製造或施用毒品之器具者，處五年以下有期徒刑，得併科新台幣
一百萬元以下罰金。


司法院資訊處製作；財團法人民間司法改革基金會備份。
